---
title: '&#32;'
pagetitle: Memorial
output: 
  html_document:
    theme:
      color-contrast-warnings: false
      bg: "#ffffff"
      fg: "#000000"
      primary: "#EA80FC"
      secondary: "#00DAC6"
      base_font:
        google: Tinos
      heading_font:
        google: Tinos
    
---

<style>
body{
  text-size:12px;
  size: A4;
  margin: 15px;
  padding:15px;
  width: 209mm; 
  height: 297mm;
  <!--border: 0.2px solid black;-->
}

@media print {
  @page {
    size: A4;
  }
}

.sheet {
  width: 209mm; 
  height: 297mm
  margin: 20px;
  overflow: hidden;
  position: relative;
  box-sizing: border-box;
  page-break-after: always;
}

.container {
  align-items: center;
  justify-content: center 
  display: flex;
  column-gap: 5px;
}
</style>



```{r setup, include=FALSE}
knitr::opts_chunk$set(echo = FALSE)

# SETUP fixed variables
resp_tecnico <- "Fulana Ciclana – Geógrafa (CREAM-AM 123456789-0)"
tipo_de_imovel <- "Rural"
uso <- V$uso
comarca <- 'Tabelião Zé Carioca'
end <- ", Estrada Campos Elíseos, Ramal Brasileirinho, km8"


uso <- V$uso

M1 = paste0(V$dec_y_M01,' / ', V$dec_x_M01) 
M2 = paste0(V$dec_y_M02,' / ', V$dec_x_M02)
M3 = paste0(V$dec_y_M03,' / ', V$dec_x_M03)
M4 = paste0(V$dec_y_M04,' / ', V$dec_x_M04)
M5 = paste0(V$dec_y_M05,' / ', V$dec_x_M05)
M6 = paste0(V$dec_y_M06,' / ', V$dec_x_M06)

```



<!-- HEADERR -->
<div class="container">
<table style = "border:0px">
<tr>

<td width = 80%>
<h5><strong>Memorial Descritivo</strong></h5>
</td>

<td width = 10%>
<h5 > DABUKURI </h5>
</td>

<td>
<img width = 60px src = "figures/DABUKURI.png">
</td>

</tr>
</table>
</div>

<!-- MAIN - DATA -->

<div class="container" style=" margin:0px; padding-left, padding-right:5px; border:1px solid black; text-align: justified; font-size: 16px;">
<h6 style="text-align: left;"> <b>Dados do Imóvel</b> </h6> <!-- style="text-align: center;" -->

Tipo de Imóvel: __`r toupper(tipo_de_imovel)`__; Uso: __`r toupper(uso)`__;
Proprietário:  __`r V$nome`__ ;  CPF: __`r V$cpf`__;
Endereço: __`r paste0(V$rua, ", casa nº", V$id, end, ", Manaus, Brasil")`__;
Comarca: __`r comarca`__;
Área: __`r V$area`m^2^__; Perímetro: __`r V$perim`m__;
Descrição: Projeto, Levantamento Topográfico, Planta e Memorial descritivo
  
</div>


<!-- <div class="column" width = 48% align=left> -->
<div class="container" style=" margin:0px; padding:10px; border-bottom:1px solid black; text-align: center; font-size: 14px;">
<table>
<tr>

<td width = 40% >
<h6 style="text-align: left;"><b>Limites e confrontações do terreno </b></h6>


```{r, echo =FALSE}
library(knitr)
pontos_tab <- tibble( Marcos = c("M01", "M02", "M03", "M04"),
                      Coordenadas = c(M1, M2, M3, M4))

if(V$id == 1){
  pontos_tab[5:6, 1] <- c("M05", "M06")
  pontos_tab[5:6, 2] <- c(M5, M6)
}

kable(pontos_tab, format = 'simple', padding = 0)
```

<!-- </div> -->
<td width = 10%></td>
<!-- <div class="column" width= 48% align=right> -->
<td width = 45% >
```{r, out.width=='350px', fig.align='right'}

figure_path <- paste0('figures/casa__', V$id, '.png')  ## CHECK FIGURES' ID !!

knitr::include_graphics(figure_path)

```
<!-- </div> -->
</td>
</tr>
</table>
</div>

<div class = "container" style = " font-size:16px; text-align:justify;">

<h6 style="text-align: left;"><b>Descrição das faces do terreno</b></h6>

__Frente (`r toupper(V$orientacao)`)__:  `r ifelse ( ! is.na(tab[i,"obs_frente"]), tab[i,"obs_frente"], "")`, corresponde ao segmento que une os marcos M-01 (`r M1`) e M-02 (`r M2`), com comprimento de `r V$dist_frente` metros.

__Lateral direita (`r toupper(V$orient_lat_dir)`)__: `r ifelse(!is.na(V$vizinho_dir), paste0( "confronta-se com o terreno da casa ", eval(parse(text = V$vizinho_dir)), "."), "")` É constituída pela linha imaginária entre os marcos M-02 (`r M2`) e M-03 (`r M3`), com `r V$dist_lateral` metros. `r ifelse ( ! is.na(tab[i,"obs_lat_dir"]), tab[i,"obs_lat_dir"], "")` 

__Fundos (`r toupper(V$orient_fun)`)__: o fundo do terreno é demarcado pelos pontos M-03 (`r M3`) e M-04 (`r M4`), distantes `r V$dist_frente` metros entre si. `r ifelse ( ! is.na(tab[i,"obs_fundos"]), tab[i,"obs_fundos"], "")` 

__Lateral esquerda (`r toupper(V$orient_lat_esq)`)__:  `r ifelse(!is.na(V$vizinho_esq), eval(parse(text = V$vizinho_esq)) %>% paste0(" confronta-se com o terreno da casa ", . , "."), "")` A linha que une os marcos M-04 (`r M4`) e M-01 (`r M1`), distantes (`r V$dist_lateral` metros). `r ifelse ( ! is.na(tab[i,"obs_lat_esq"]), tab[i,"obs_lat_esq"], "")` 

<!--Imóveis fronteiriços: `r ifelse(  (i - 1) %in% tab$id,  paste("id", tab[i-1,'id'], ";"), "")` `r ifelse(  (i + 1) %in% tab$id,  paste("id", tab[i+1,'id'], ";"), "") `.--> `r ifelse ( ! is.na(tab[i,"observacoes"]), paste0("Observações: ",tab[i,"observacoes"]), "")`

</div>

<!-- TAIL -->
\

<p style="text-align: right;  font-size = 16px; ">
Manaus 03, de março de 2023.
</p>
\

<!--div class = "container" style = "border:0px; display:flex" -->
<table style="font-size:16px; 
  border-collapse: separate; 
  border-spacing: 20px; ">

<tr>
<td width= 40% style = "border-top:1px solid black;">
<p style= "text-align:left;" >
Responsável técnico: `r resp_tecnico`
</p>
</td>

<td width = 9% style = "border-top: 0px"> 

</td>
<td width=40% style = "border-top:1px solid black;">
<p style="font-size:16px; text-align:right;">
Proprietário(a): `r V$nome` 
</p>
</td>
</tr>
</table>









