---
title: '&#32;'
pagetitle: "levantamento topografico"
author: '&#32;'
date: '&#32;'
output:
  html_document:
    css: A4_landscape.css
    
---

<style>
body{
  text-size:14px;
  size: A4 landscape;
  margin: 0;
  width: 297mm; 
  height: 209mm;
  border: 0.2px solid black;
}

@media print {
  @page {
    size: A4 landscape;
  }
}

.sheet {
  width: 297mm; 
  height: 209mm
  margin: 0px;
  overflow: hidden;
  position: relative;
  box-sizing: border-box;
  page-break-after: always;
}
.container {
  align-items: center;
  justify-content: center 
  display: grid;<!--  flex; -->
  grid-template-columns: 600px auto ;
  column-gap: 5px;
}
</style>


```{r setup, include=FALSE}
knitr::opts_chunk$set(echo = FALSE, message = FALSE)

library(rmarkdown)
library(dplyr)
library(stringr)
i=2
tab <- read.csv('TAB_Kokama_lotes.csv', header = T) %>% as_tibble()

# slice tab
row_id <- which(tab$id == i)
V <- tab %>% slice(row_id) %>% as.list()

# variables
endereco <- paste0('Rua ', V$rua, ', ', V$casa)
# vantes 
if (i > 22){vante1 <- 6} else{ if(i == 21){vante1 <- 15} else{vante1 <- 8}}
if (i > 22){vante2 <- 7} else{ if(i == 21){vante21 <- 30} else{vante2 <- 16}}
```


<!-- HEAD 
<div class = "container" style = "display:flex" >
<tr>
<div class = "container">
<img width = 60px  style = "float:left" src = "figures/DABUKURI.png">
<h4  style = "float:left"> DABUKURI </h4>
</div>

<div class = "container">
<h4  style = "float:right"> COPIME </h4>
<img width = 60px  style = "float:right" src = "figures/COPIME.png">
</div>
</tr>
</div>
-->

<div class="container" width = 100% style = "border:1px solid black">

<table style="border:0px margin:0px" >

<!-- first row -->
<tr>
<td rowspan='3' width = 80% style = "border:0px;">

<div class = 'image' style="float:left">
```{r, out.width= '100%', fig.align='left', } 
figure_path <- paste0('figures/casa___', V$id, '.png')  ## CHECK FIGURES' ID !!
knitr::include_graphics(figure_path)
```
</div>

</td>

<td style='border:0px; '> 
<!--
<img width = 60px src = "figures/DABUKURI.png">
<b> DABUKURI </b>
-->
</td>
</tr>

<!--tr>
<td style='border:0px; display:flex'>
<b style = 'float;left'> COPIME </b>
<img width = 60px  style = "float:right" src = "figures/COPIME.png">
</td>

</tr-->

<!-- second row -->
<tr >
<td style = 'border:0px' >
```{r, out.width= '100%', fig.align='left', } 
figure_path <- paste0('figures/inset/inset__', V$id, '.png')  ## CHECK FIGURES' ID !!
knitr::include_graphics(figure_path)
```
</td>
</tr>

<!-- third row -->
<tr>
<td style='border:0px'>
<table style="border-collapse: separate; border-spacing: 0px; background: #ddd">
  <style>
    td { border: 0.3 px solid black; text-align: center; padding:3px }
  </style>
<tr><td> Estação </td><td> Vante </td><td> Distância(m) </td></tr>
<tr><td>M01</td> <td>M02</td> <td>`r vante1` m </td></tr>
<tr><td>M02</td> <td>M03</td> <td>`r vante2` m </td></tr>
<tr><td>M03</td> <td>M04</td> <td>`r vante1` m </td></tr>
<tr><td>M04</td> <td>M01</td> <td>`r vante2` m </td></tr>
</table>
</td>

</tr>

</table>

</div>

<div class = "container" width = 100% style = "border:1px solid black">
<table style="border-collapse: separate; border-spacing: 8px;">
  <style>
    td { border: 2px solid black; text-align: center; }
  </style>
<tr height = 45px>
  <td width = 20% > 
  <img width = 60px src = "figures/DABUKURI.png">
  <b>DABUKURI</b> 
  </td>
  <td width = 60% colspan="2"> <b>LEVANTAMENTO TOPOGRÁFICO PLANIALTIMÉTRICO LOTE REMANESCENTE</b> </td>
  <td width = 20%> Responsável técnico: Jimi Hendrix</td>
</tr>

<tr height = 30px>
  <td width = 20% > Área total: `r V$area` </td>
  <td width = 60% colspan="2"> Proprietário(a): __`r V$nome`__ </td>
  <td width = 20%> Data: `r Sys.Date() %>% format("%d %m %Y")`</td>
</tr>

<tr height = 30px>
<td width = 20% > Perimetro: `r V$perim` </td>
<td width = 60% colspan="2"> Localização: __`r endereco `__ </td>
<td width = 20%> Datum: WGS84 </td>
</tr>

<tr height = 30px>
<td width = 20% > Escala: 1/200 </td>
<td width = 40%> Município: Manaus AM </td>
<td width = 20% style="text-align:left"> Visto: </td>
<td width = 20%> ART: `r #V$art` </td>
</tr>

</table>

</div>
