---
title: '&#32;'

pagetitle: "levantamento topografico"

output: html_document

params:
  tab: NULL
  casa: NULL
  V: NULL

---

<style>
body{
  text-size:14px;
  size: A4 landscape;
  margin: 0;
  width: 297mm; 
  height: 209mm;
  <!--border: 0.2px solid black;-->
}
@media print {
  @page {
    size: A4 landscape;
  }
}
.container {
  align-items: center;
  justify-content: center 
  display: grid;<!--  flex; -->
  grid-template-columns: 600px auto ;
  column-gap: 5px;
}
</style>

```{r setup, include=FALSE}
knitr::opts_chunk$set(echo = FALSE, message = FALSE)

library(rmarkdown)
library(dplyr)
library(stringr)

# read params list given by rmarkdown::render 

tab <- params$tab

casa <- params$casa

V <- params$V

# variables
endereco <- paste0('Rua ', V$rua, ', ', V$casa)

responsavel <- "Elvis Presley"
# if (Comunidade == Kokama)
# if (casa > 99){vante1 <- NA} else {if (casa > 22 ){vante1 <- 6} else{ if(casa == 21){vante1 <- 15} else{vante1 <- 8}}}
# if (casa > 99){vante2 <- NA} else {if (casa > 22 ){vante2 <- 7} else{ if(casa == 21){vante21 <- 30} else{vante2 <- 16}}}
# if (casa == 22)   vante1 <- 10     
# if (casa == 22)   vante2 <- 15  
```

<!-- MAP + 2 INSETS (SMALL MAP AND SMALL TABLE) -->
<div class="container" width = 100% style = "border:1px solid black">

<table style="border:0px margin:0px" >
<!-- first row -->
<tr>
<td rowspan = '3' width = 80% style = "border:0px;">

<div class = 'image' style="float:left">
```{r, out.width= '100%', fig.align='left', } 
figure_path <- paste0('figures/casa___', V$id, '.png')
knitr::include_graphics(figure_path)
```
</div>

</td>

<td style='border:0px; '> <!-- <img width = 60px src = "figures/DABUKURI.png"> <b> DABUKURI</b> -->
</td></tr>

<!--tr><td style='border:0px; display:flex'><b style = 'float;left'> COPIME </b><img width = 60px  style = "float:right" src = "figures/COPIME.png"></td></tr-->

<!-- second row -->
<tr>
<td style = 'border:0px' >
```{r, out.width= '100%', fig.align='left', } 
figure_path <- paste0('figures/inset/inset__', V$id, '.png')  ## CHECK FIGURES' ID !!
knitr::include_graphics(figure_path)
```
</td>
</tr>

<!-- third row -->
<tr>
<td style='border:0px'>
<table style="border-collapse: separate; border-spacing: 0px; background: #ddd">
  <style>
    td { border: 0.3 px solid black; text-align: center; padding:3px }
  </style>
<tr><td> Estação </td><td> Vante </td><td> Distância(m) </td></tr>
<tr><td>M01</td> <td>M02</td> <td>`r V$dist_frente` m </td></tr>
<tr><td>M02</td> <td>M03</td> <td>`r V$dist_lateral` m </td></tr>
<tr><td>M03</td> <td>M04</td> <td>`r V$dist_frente` m </td></tr>
<tr><td>M04</td> <td>M01</td> <td>`r V$dist_lateral` m </td></tr>
</table>
</td></tr></table></div>

<div class = "container" width = 100% style = "border:1px solid black">
<table style="border-collapse: separate; border-spacing: 8px;">
  <style>
    td { border: 2px solid black; text-align: center; }
  </style>
<tr height = 45px>
  <td width = 20% > 
  <img width = 60px src = "figures/DABUKURI.png">
  <b>DABUKURI</b> 
  </td>
  <td width = 60% colspan="2"> <b>LEVANTAMENTO TOPOGRÁFICO PLANIALTIMÉTRICO LOTE REMANESCENTE</b> </td>
  <td width = 20%> Responsável técnico: `r responsavel`</td>
</tr>

<tr height = 30px>
  <td width = 20% > Área total: `r V$area` </td>
  <td width = 60% colspan="2"> Proprietário(a): __`r V$nome`__ </td>
  <td width = 20%> Data: `r Sys.Date() %>% format("%d %m %Y")`</td>
</tr>

<tr height = 30px>
<td width = 20% > Perimetro: `r V$perim` </td>
<td width = 60% colspan="2"> Localização: __`r endereco `__ </td>
<td width = 20%> Datum: WGS84 </td>
</tr>

<tr height = 30px>
<td width = 20% > Escala: `r V$escala` </td>
<td width = 40%> Município: Manaus AM </td>
<td width = 20% style="text-align:left"> Visto: </td>
<td width = 20%> ART: `r #V$art` </td>
</tr>

</table>

</div>

